# 请问陈版主，关于递延所得税资产确认问题

提问人：chuangz11 时间：2016-10-31 17:52:37
请教陈版主： 软件开发企业可以享受，自盈利开始，可以享受 2 免 3 减半的所得税税收优惠政策，假设 A公司 2012 年成立， 2014 年首次盈利，即2014-2015年期间免税， 2016 年-2018年期间所得税率减半。根据企业会计政策，需要计提应收款项坏账准备，假设未来有足够的应纳税额可以抵扣，且企业收款情况正常，账龄基本在 2 年以内，请问在 2013 年到 2016 年计提递延所得税资产应按照的税率是多少？企业从 2014 年开始认定为高新技术企业，15%税率。

回答人：chenyiwei
根据《企业会计准则第 18 号——所得税》第十七条规定：“资产负债表日，对于递延所得税资产和递延所得税负债，应当根据税法规定，按照预期收回该资产或清偿该负债期间的适用税率计量。”因此，对坏帐准备相关的递延所得税资产按何种税率计量，主要是取决于预计这些坏帐准备在何时转化为可在企业所得税前扣除的事实坏帐损失，即相关的坏帐损失何时满足税前扣除条件（能提供出税法所要求的资产损失税前扣除证据）。 例如，根据以往经验，如果应收账款从最初发生到作为坏账在税前扣除的平均时间为 5 年，则应当根据现有信息测算相关坏账在其发生之日起 5 年后的年度的适用税率，作为计量对应的递延所得税资产的基础。